【裁判字號】    97,訴,906
【裁判日期】    971027
【裁判案由】    毒品危害防制條例
【裁判全文】
臺灣桃園地方法院刑事判決               97年度訴字第906號
公  訴  人  臺灣桃園地方法院檢察署檢察官
被      告  甲○○
                      號
上列被告因違反毒品危害防制條例案件，經檢察官提起公訴（97
年度毒偵字第2511號），本院改以簡式審判程序，判決如下：
    主  文
甲○○施用第一級毒品，處有期徒刑柒月；又施用第二級毒品，
處有期徒刑參月，扣案之內含甲基安非他命殘渣之塑膠袋壹個，
沒收銷燬之。應執行有期徒刑捌月，扣案之內含甲基安非他命殘
渣之塑膠袋壹個，沒收銷燬之。
    事  實
一、甲○○前因施用毒品違反毒品危害防制條例案件，經本院以
    96年度毒聲字第1283號裁定送觀察、勒戒後，認無繼續施用
    毒品之傾向，甫於民國97年4 月11日釋放出所，由臺灣桃園
    地方法院檢察署檢察官以97年度毒偵緝字第63號為不起訴處
    分確定。其分別基於施用第一級毒品海洛因、第二級毒品甲
    基安非他命之犯意，於97年5 月4 日凌晨某時許，在桃園縣
    中壢市○○路其綽號「小珍」之朋友家中，以將第一級毒品
    海洛因摻入香菸內點燃吸食之方式，施用第一級毒品海洛因
    1 次。另於同年月4 日凌晨某時許，亦在上開處所，以將甲
    基安非他命（起訴書誤載為安非他命，併予更正）放入吸食
    器內燒烤，再吸食其煙霧之施用方式，施用第二級毒品甲基
    安非他命1 次。嗣於同年月6 日下午2 時40分許，為警在桃
    園縣新屋鄉○○○路○ 段1104號前，為警盤查，並在口袋內
    發現殘留有甲基安非他命殘渣之塑膠袋1 個，且經警對其採
    尿送驗後，結果呈鴉片類嗎啡陽性及安非他命類陽性反應，
    因而查獲上情。
二、案經桃園縣政府警察局楊梅分局報請臺灣桃園地方法院檢察
    署檢察官偵查起訴。
    理  由
一、本件被告所犯係死刑、無期徒刑或最輕本刑為3 年以上有期
    徒刑以外之罪，其於準備程序中就被訴事實為有罪之陳述，
    經本院告知簡式審判程序之旨，並聽取公訴人、被告及辯護
    人之意見後，爰依刑事訴訟法第273 條之1 第1 項規定合議
    裁定由受命法官獨任進行簡式審判程序。
二、訊據被告甲○○對其於上揭時、地，施用第一級毒品海洛因
    、第二級毒品甲基安非他命之犯罪事實，於本院審理中坦承
    不諱。雖其對於施用上開毒品之時間，於警詢、偵查及本院
    審理之初所供述者有96年7 月間、查獲前4 、5 日與事實欄
    所載時間之差異，惟按隨時間流逝，人之記憶難免漸趨模糊
    ，尤其對案發經過之細節部分，更容易模糊淡忘，或與平常
    事務結合而產生記憶干擾現象，此乃人之記憶不可避免之自
    然缺陷，故就同一事實之多次陳述縱稍有差異，此乃細節未
    交代清楚，或描述用語不同，省略片段情節，或紀錄之詳簡
    有異所致，均難指為瑕疵，況被告亦自承確實於警查獲前經
    常施用前開毒品，且施用數量龐大，有可能時間記錯等語（
    參本院97年9 月16日訊問筆錄第3 頁、97年10月6 日審判筆
    錄第2 頁至第3 頁），顯然上開時間之差異，僅係記憶混淆
    及各該次就訊時未完整描繪所致，尚難指為瑕疵。況為警查
    獲時，為脫免刑責，供陳之詞避重就輕，亦非不可期。又按
    毒品施用後於尿液、血液中可檢出之最大時限，與使用劑量
    、使用頻率、施用方式、施用者飲用水量之多寡、個人體質
    、代謝情況、檢體收集時間點及所用檢測方法之靈敏度等因
    素有關，因個案而異，一般於尿液中可檢出之最大時限，海
    洛因2-4 天、甲基安非他命1-5 天，此經行政院衛生署管制
    藥品管理局民國92年7 月23日管檢字第0920005609號函釋明
    在案。本件被告為警查獲後，經採集尿液囑託鑑定結果，亦
    呈嗎啡（即海洛因進入人體後之代謝物）陽性反應、安非他
    命類陽性反應，此有臺灣檢驗科技股份有限公司出具之97年
    5 月21日CH/200 8/50237濫用藥物檢驗報告及桃園縣政府警
    察局楊梅分局被採尿人尿液暨毒品真實姓名與編號對照表各
    乙份在卷可稽，並有殘留甲基安非他命殘渣之塑膠袋1 個扣
    案可資佐據，是上述證據與被告之自白或不利於己之陳述，
    互核一致。又被告有事實欄所載因施用毒品違反毒品危害防
    制條例而受觀察、勒戒、不起訴處分等情形，此亦有上開不
    起訴處分書、臺灣高等法院被告前案紀錄表在卷可憑。是以
    本件事證明確，被告於觀察、勒戒執行完畢釋放後5 年內再
    犯以上施用毒品海洛因、甲基安非他命之行為，堪為認定，
    應予依法論科。
三、論罪科刑之法律適用
（一）按海洛因、甲基安非他命係毒品危害防制條例第2 條第2
      項第1 款、第2 款所明定之第一級、第二級毒品，不得非
      法持有、施用。核被告甲○○所為，係違反毒品危害防制
      條例第10條第1 項之施用第一級毒品罪及同條第2 項之施
      用第二級毒品罪。其施用第一級毒品海洛因前後持有海洛
      因、施用第二級毒品甲基安非他命前後持有甲基安非他命
      之低度行為，應分別為施用海洛因、甲基安非他命之高度
      行為所吸收，均不另論罪。又被告所犯上開2 罪間，時間
      、犯意各別，構成要件互殊，應予分論併罰。爰審酌被告
      有前述施用毒品遭查獲之紀錄，有臺灣高等法院被告前案
      紀錄表附卷足據，且前已因觀察、勒戒執行完畢而經不起
      訴處分，業受毒品危害防制條例對施用毒品人之寬典，竟
      仍一再施用，顯見並無悔意，而其施用毒品實為戕害自身
      健康之犯罪，於他人固無明顯重大危害，然對社會善良風
      氣已足生不良影響，並斟酌其施用之次數，及其坦承施用
      毒品之犯行、犯後態度等一切情狀，分別量處如主文所示
      之刑，並定其應執行之刑，以資儆懲。
（二）另前揭扣案之含有甲基安非他命殘渣之塑膠袋1 個，其內
      殘留之甲基安非他命，衡情二者間已無從析離，或析離所
      需費用與該等物品之客觀價值顯不相當，自應整體視之為
      甲基安非他命，不問是否屬於被告所有，應依毒品危害防
      制條例第18條第1 項前段規定，宣告沒收銷燬之。
據上論斷，應依刑事訴訟法第299 條第1 項前段，毒品危害防制
條例第10條第1 項、第2 項、第18條第1 項前段，刑法第11條前
段、第51條第5 款，判決如主文。
本案經檢察官王惟琪到庭執行職務
中    華    民    國    97    年    10    月    27    日
                  刑事第六庭    法  官  呂美玲
以上正本證明與原本無異。
如不服本判決，應於判決送達後10日內向本院提出上訴狀（應附
繕本），其未敘述上訴理由者，應於上訴期間屆滿後20日內補提
理由書狀於本院，上訴於臺灣高等法院。
                                書記官  李玉華
中    華    民    國    97    年    11    月    6     日
附錄本案論罪科刑法條：
毒品危害防制條例第10條
施用第一級毒品者，處 6 月以上 5 年以下有期徒刑。
施用第二級毒品者，處 3 年以下有期徒刑。
毒品危害防制條例第18條
查獲之第一、二級毒品及專供製造或施用第一、二級毒品之器具
，不問屬於犯人與否，均沒收銷燬之；查獲之第三、四級毒品及
製造或施用毒品之器具，無正當理由而擅自持有者，均沒入銷燬
之。但合於醫藥、研究或訓練之用者，得不予銷燬。
前項合於醫藥、研究或訓練用毒品或器具之管理辦法，由法務部
會同行政院衛生署定之。


司法院資訊處製作；財團法人民間司法改革基金會備份。
